臺灣高等法院臺中分院刑事判決　　　　　　　　　九十一年度上易字第一三一九號
　　上訴人　即
　　被　　　告　乙○○
右上訴人因竊盜案件，不服臺灣苗栗地方法院九十一年度易字第二七二號中華民國九
十一年五月二十八日第一審判決（起訴案號：臺灣苗栗地方法院檢察署九十一年度偵
字第一○八三號），提起上訴，本院判決如左：
      主  文
上訴駁回。
      事  實
一、乙○○意圖為自己不法之所有，於民國 (下同 )九十年十二月二十六日清晨六時
    許，在苗栗縣後龍鎮溪洲里七鄰溪洲二十一號前，以不詳方式竊取丙○○所有，
    牌照號碼ＩＩＯ─五六一號、引擎號碼ＦＧ１７０４６８號三陽牌重型機車一部
    ，得手後旋將自己所有之ＭＨＢ─三二七號機車車牌懸掛於上開機車，並將原車
    牌丟棄，並為避遭警查獲，於九十一年一月三日下午一時許，在其上開住處前，
    以黑色油漆將上開機車塗成黑色，當場為警查獲，並扣得該機車。
二、案經苗栗縣警察局移送臺灣苗栗地方法院檢察署檢察官偵查起訴。
      理  由
一、訊據被告乙○○雖矢口否認犯竊盜罪行，辯稱：機車是一年籍、姓名不詳、綽號
    「屁仔」之成年男子於九十年十二月底某日在伊住處前送給伊，屁仔之前曾偷伊
    母親的羊，伊母親本要報警，伊說已經修理過他，才未報警，後來他常來伊住處
    ，他說車牌因違規被警察拔走，伊沒有懷疑，是屁仔要陷害伊云云，經查：機車
    既係綽號「屁仔」者交付，屁仔自係被告所熟識，乃被告自警訊迄本院審理時竟
    無法指出綽號「屁仔」之年籍、姓名、住址等供查證，顯與常情有違，況被告既
    稱綽號「屁仔」曾偷竊伊母親之羊，所交付之機車既無車牌又乏來源證件，何以
    不經查證即收受？再如該機車確係屁仔所贈，何須在其上漆上其他顏色並更換自
    己之車牌？益徵被告上開所辯，顯係避重就輕之詞，不足採信，次查，上開機車
    確係被害人丙○○所有，而於前開時地失竊，業據被害人於警訊時指述綦詳，並
    有贓物認領保管單、車輛尋獲證明單各一紙在卷可按。綜上所述，本件事證已臻
    明確，被告竊盜犯行應堪認定。
二、核被告所為，係犯三百二十條第一項之竊盜罪。原審審酌被告犯罪之動機、目的
    、手段，犯罪所生之危害不大及犯罪後一再飾詞否認等一切情狀，依刑法第三百
    二十條第一項、第四十一條第一項前段、罰金罰鍰提高標準條例第一條前段、第
    二條，科處有期徒刑陸月，並諭知易科罰金之折算標準，核其認事、用法、量刑
    均無不當，被告上訴否認竊盜，並無理由，應予駁回。至扣案之鑰匙一支無證據
    證明係被告所有供行竊用，另黑色油漆一瓶及調漆刀一支與本件竊盜無關，均不
    予宣告沒收，另本件與被告九十年一月二十五日所犯竊盜罪 (本院九十年度上易
    字第一六七九號)，時間相距甚久，顯無連續犯之關係，併予敘明。
三、據上論斷，應依刑事訴訟法第三百六十八條，判決如主文。
本案經檢察官甲○○到庭執行職務。
中      華      民      國      九十一   年       九      月     三十   日
                                    臺灣高等法院臺中分院刑事第九庭
                                          審判長法  官  陳  筱  珮
                                                法  官  吳  重  政
                                                法  官  康  應  龍
右正本證明與原本無異。
不得上訴。
                                                書記官  黃  薰  慧
中      華      民     國      九十一   年       十      月     一     日
                                                                        Ｉ
